【裁判字號】    95,抗,657
【裁判日期】    951023
【裁判案由】    本票裁定
【裁判全文】
臺灣臺北地方法院民事裁定               95年度抗字第657號
抗  告  人  乙○○
相  對  人  聯邦商業銀行股份有限公司
法定代理人  丙○○
上列抗告人因本票裁定准許強制執行事件，對於民國95年7月19
日本院簡易庭95年度票字第93114號裁定提起抗告，本院裁定如
下：
    主  文
抗告駁回。
抗告費用新臺幣壹仟元由抗告人負擔。
    理  由
一、按執票人向本票發票人行使追索權時，得聲請法院裁定後強
    制執行，票據法第 123條定有明文。次按本票執票人，依票
    據法第 123條規定，聲請法院裁定許可對發票強制執行，係
    屬非訟事件，此項聲請之裁定，及抗告法院之裁定，僅依非
    訟事件程序，以審查強制執行許可與否，並無確定實體上法
    律關係存否之效力，如發票人就票據債務之存否有爭執時，
    應由發票人提起確認之訴，以資解決，最高法院57年台抗字
    第76號判例參照。
二、本件相對人主張：伊執有抗告人於民國95年 1月24日與同案
    另一相對人甲○○共同簽發之本票 1紙，內載金額新台幣（
    下同）340,000元，付款地在台北市，利息按年息 8.5%計算
    ，免除作成拒絕證書，到期日未載。詎經相對人於95年 3月
    27日提示僅獲支付其中部分外，其餘 313,814元則未獲付款
    ，為此依票據法第 123條規定聲請裁定就上開金額及依約定
    利率計算之利息許可強制執行等情，業據其提出本票 1紙為
    證，原裁定予已准許，形式上審查尚無不合。抗告意旨雖稱
    ：抗告人雖曾允諾擔當甲○○與相對人間金額 1,500,000元
    汽車貸款契約之連帶保證人，並於95年 1月24日辦理對保事
    宜，惟該筆借款並未獲相對人核准。嗣後相對人之經辦人員
    雖再以上開借款契約書向相對人申請金額 340,000元之汽車
    貸款，然其並未知會抗告人，該筆借款核貸後亦未告知抗告
    人，是抗告人關於上開借款之保證行為無效，相對人提起本
    件強制執行聲請，應非適法云云。惟縱抗告人所稱屬實，亦
    係實體法上之爭執，依上開說明，非本件非訟程序所得加以
    審究，從而，抗告意旨指摘原裁定不當，求予廢棄，委無理
    由，應予駁回。
三、結論：應依非訟事件法第21條第2項、第24條第1項、第46條
    ，民事訴訟法第495條之1第1項、第449條第1項、第78條，
    裁定如主文。
中    華    民    國    95    年    10    月    23    日
                  民事第五庭    審判長法  官  翁昭蓉
                                      法  官  蔡如琪
                                      法  官  胡宏文
以上正本係照原本作成
如不服本裁定，僅得於收受本裁定正本送達後10日內，以適用法
規顯有錯誤為理由，向本院提出再抗告狀，（須附繕本一份及繳
納再抗告裁判費新台幣1,000元），經本院許可後始可再抗告。
中    華    民    國    95    年    10    月    24    日
                                      書記官  曾寶生


司法院資訊處製作；財團法人民間司法改革基金會備份。
